臺灣高等法院刑事判決
110年度交上易字第115號
上  訴  人  
即  被  告  曾嘉帆




上列上訴人即被告因公共危險案件，不服臺灣桃園地方法院109
年度審交易字第388號，中華民國110年1月8日第一審判決（起訴
案號：臺灣桃園地方檢察署109年度偵字第23442號），提起上訴
，本院判決如下：
    主  文
上訴駁回。
    事實及理由
一、經本院審理結果，認第一審以上訴人即被告曾嘉帆（下稱被
    告）犯刑法第185條之3第1項第1款之不能安全駕駛動力交通
    工具罪，累犯，處有期徒刑6月，併科罰金新臺幣3萬元，並
    諭知有期徒刑如易科罰金，以新臺幣（下同）2,000元折算1
    日、罰金如易服勞役，以1,000元折算1日，核其認事用法及
    量刑均無不當，應予維持，並引用第一審判決書記載之事實
    、證據及理由（如附件）。
二、被告上訴意旨略以：被告家中只剩一位重度殘障母親需要扶
    養，請准將有期徒刑易科罰金之折算標準，改以1,000元折
    算1日，使被告早日返回社會扶養母親云云。　
三、按刑事審判旨在實現刑罰權之分配的正義，故法院對有罪被
    告之科刑，應符合罪刑相當之原則，使輕重得宜，罰當其罪
    ，以契合社會之法律感情，此所以刑法第57條明定科刑時應
    審酌一切情狀，尤應注意該條所列10款事項以為科刑輕重之
    標準，俾使法院就個案之量刑，能斟酌至當。而「量刑輕重
    係屬事實審法院得依職權自由裁量之事項，苟已斟酌刑法第
    57條各款所列情狀而未逾越法定刑度，不得遽指為違法」（
    最高法院72年度台上字第6696號、98年度台上字第5002號判
    決意旨參照）。再刑之酌量且不容悖離個案之具體情節或偏
    執諸如屢犯同罪之乙隅，因之，殊無從「化異視同」逕認應
    以前案之刑度為本，但採簡單加法而必科以「重或遠重」於
    前案之刑，以免失卻刑罰之理性，自仍應據本案情節之輕重
    為基，始酌復犯之數而為刑妥適之量定，且自由刑倘准易科
    罰金，折算標準當應考量為換取自由勢須支付而無從豁免之
    代價，暨依其職業、身分及家境所應有之資力等節予以綜合
    酌定，方能在財力豐貧各異、優劣參差者間維持刑罰執行之
    有效性及公平性。
四、經查，本件原判決於理由欄業說明：爰審酌被告前已有多次
    酒後駕車之公共危險犯行，竟仍不知自律己行，再次於飲酒
    後猶駕駛自用小貨車行駛於公眾往來之道路，危及道路交通
    安全，且缺乏尊重其他用路人生命、財產安全之觀念，為警
    測得其吐氣所含酒精濃度高達每公升0.31毫克，所為實不足
    取，兼衡被告之智識程度及生活狀況，暨其犯後自白，態度
    尚可等情狀，量處如主文所示之刑，並諭知有期徒刑如易科
    罰金、罰金如易服勞役之折算標準，顯係基於行為人之責任
    基礎，斟酌刑法第57條各款所列情狀，而為刑之量定，既未
    逾越法定刑度，亦未濫用自由裁量之權限，並已考量被告之
    生活狀況，自難認有何違法或不當。從而，本件被告之上訴
    ，並非依據卷內既有訴訟資料或提出新事證，指摘或表明第
    一審判決有何採證、認事、用法或量刑等足以影響判決本旨
    之不當或違法，揆諸上開規定及說明，其上訴請求將有期徒
    刑易科罰金之折算標準，改以1,000元折算1日等語，自無理
    由，應予駁回。
據上論斷，應依刑事訴訟法第373條、第368條，判決如主文。
本案經檢察官吳建蕙提起公訴，檢察官蔡顯鑫到庭執行職務。
中　　華　　民　　國　　110 　年　　5 　　月　　26　　日
                  刑事第一庭  審判長法  官  李釱任
                                    法  官  崔玲琦
                                    法  官　呂煜仁
以上正本證明與原本無異。
不得上訴。
                                    書記官　林廷佳
中　　華　　民　　國　　110 　年　　5 　　月　　26　　日
附錄：本案論罪科刑法條全文
中華民國刑法第185條之3
駕駛動力交通工具而有下列情形之一者，處2年以下有期徒刑，
得併科20萬元以下罰金：
一、吐氣所含酒精濃度達每公升零點二五毫克或血液中酒精濃度
    達百分之零點零五以上。
二、有前款以外之其他情事足認服用酒類或其他相類之物，致不
    能安全駕駛。
三、服用毒品、麻醉藥品或其他相類之物，致不能安全駕駛。
因而致人於死者，處3年以上10年以下有期徒刑；致重傷者，處1
年以上7年以下有期徒刑。
曾犯本條或陸海空軍刑法第54條之罪，經有罪判決確定或經緩起
訴處分確定，於五年內再犯第1項之罪因而致人於死者，處無期
徒刑或5年以上有期徒刑；致重傷者，處3年以上10年以下有期徒
刑。

附件：
臺灣桃園地方法院刑事判決
                                  109年度審交易字第388號
公　訴　人　臺灣桃園地方檢察署檢察官
被　　　告　曾嘉帆　男　民國00年0月00日生
                    身分證統一編號：Z000000000號 
                    籍設新北市○○區○○路000 號4 樓（新
                    北市○○區○○○○○○
                    居○○市○○區○○街000號
                    （另案於法務部○○○○○○○執行中）
上列被告因公共危險案件，經檢察官提起公訴（109 年度偵字第
23442 號），被告於本院準備程序中，就被訴事實為有罪之陳述
，經本院告知簡式審判程序意旨，並聽取當事人之意見後，裁定
改依簡式審判程序審理，判決如下：
    主  文
曾嘉帆駕駛動力交通工具，吐氣所含酒精濃度達每公升零點二五
毫克以上，累犯，處有期徒刑陸月，併科罰金新臺幣參萬元，徒
刑如易科罰金，以新臺幣貳仟元折算壹日，罰金如易服勞役，以
新臺幣壹仟元折算壹日。
    事實及理由
一、本件犯罪事實及證據，除於證據部分補充「被告曾嘉帆於本
    院準備程序及審理時之自白」外，其餘均引用如附件檢察官
    起訴書之記載。
二、論罪科刑：
（一）核被告所為，係犯刑法第185 條之3 第1 項第1 款不能安
      全駕駛動力交通工具罪。
（二）被告前因公共危險案件，經本院以104 年度壢交簡字第88
      2 號判決判處有期徒刑3 月確定；再因公共危險案件，經
      本院以104 年度壢交簡字第1203號判決判處有期徒刑3 月
      併科罰金新臺幣1 萬元，並經本院以104 年度交簡上字第
      174 號判決後，經撤回上訴確定，上開2 罪，經本院以10
      5 年度聲字第3568號裁定定應執行有期徒刑5 月確定，於
      民國106 年9 月24日執行完畢，有臺灣高等法院被告前案
      紀錄表在卷可按，其於受有期徒刑之執行完畢後，5 年以
      內故意再犯本案有期徒刑以上之罪，為累犯；考量被告上
      開構成累犯之犯罪紀錄，與本案犯罪類型完全相同，足徵
      被告對刑罰反應力之薄弱，是參酌司法院大法官釋字第77
      5 號解釋意旨，認適用刑法第47條累犯加重之規定加重其
      最低本刑，並無罪刑不相當之情事，爰依刑法第47條第1 
      項規定，就被告所犯之罪加重其刑。
（三）爰審酌被告前已有多次酒後駕車之公共危險犯行，竟仍不
      知自律己行，再次於飲酒後猶駕駛自用小貨車行駛於公眾
      往來之道路，危及道路交通安全，且缺乏尊重其他用路人
      生命、財產安全之觀念，為警測得其吐氣所含酒精濃度高
      達每公升0.31毫克，所為實不足取，兼衡被告之智識程度
      及生活狀況，暨其犯後自白，態度尚可等一切情狀，量處
      如主文所示之刑，並諭知有期徒刑如易科罰金、罰金如易
      服勞役之折算標準，以示懲儆。
據上論斷，應依刑事訴訟法第273 條之1 第1 項、第299 條第1
項前段、第310 條之2 、第454 條第2 項，判決如主文。
本案經檢察官吳建蕙提起公訴，檢察官林曉霜到庭執行職務。
中    華    民    國   110    年    1     月    8     日
                  刑事審查庭  法  官  林慈雁
以上正本證明與原本無異。
如不服本判決應於收受判決後20日內向本院提出上訴書狀，並應
敘述具體理由。其未敘述上訴理由者，應於上訴期間屆滿後20日
內向本院補提理由書（均須按他造當事人之人數附繕本）「切勿
逕送上級法院」。
                              書記官  邱汾芸
中　　華　　民　　國　 110　　年　　1 　　月　　11　　日
附錄本案論罪科刑法條：
中華民國刑法第185條之3
駕駛動力交通工具而有下列情形之一者，處 2 年以下有期徒刑
，得併科 20 萬元以下罰金：
一、吐氣所含酒精濃度達每公升零點二五毫克或血液中酒精濃度
    達百分之零點零五以上。
二、有前款以外之其他情事足認服用酒類或其他相類之物，致不
    能安全駕駛。
三、服用毒品、麻醉藥品或其他相類之物，致不能安全駕駛。
因而致人於死者，處 3 年以上 10 年以下有期徒刑；致重傷者
，處 1 年以上 7 年以下有期徒刑。
曾犯本條或陸海空軍刑法第 54 條之罪，經有罪判決確定或經緩
起訴處分確定，於五年內再犯第 1 項之罪因而致人於死者，處
無期徒刑或 5 年以上有期徒刑；致重傷者，處 3 年以上 10 年
以下有期徒刑。
附件：
臺灣桃園地方檢察署檢察官起訴書
                                    109年度偵字第23442號
    被　　　告　曾嘉帆　男　36歲（民國00年0月00日生）
                        籍設新北市○○區○○路000號4樓
                        （新北市○○區○○○○○○
                        居○○市○○區○○街000號
                        國民身分證統一編號：Z000000000號
上列被告因公共危險案件，已經偵查終結，認應該提起公訴，茲
將犯罪事實及證據並所犯法條分敘如下：
            犯罪事實
一、曾嘉帆前因公共危險案件，經臺灣桃園地方法院先後以104
    年度壢交簡字第882 號、1203號判決處有期徒刑3 月、3 月
    確定，經同法院以105 年度聲字第3568號裁定應執行有期徒
    刑5 月確定，於民國106 年9 月24日執行完畢。詎其猶不知
    悔改，於109 年6 月30日晚間9 時許，在桃園市楊梅區某客
    戶住處飲用保力達2 杯後，明知飲酒後已達不能安全駕駛動
    力交通工具之程度，仍基於酒後駕駛動力交通工具之犯意，
    旋自該處駕駛車牌號碼0000-00 號自用小貨車離去。嗣於同
    日晚間9 時50分許，行經園市平鎮區延平路3 段與水廠路口
    旁為警攔檢盤查，並於同日晚間9 時56分許，測得其吐氣所
    含酒精濃度達每公升0.31毫克，而查知上情。
二、案經桃園市政府警察局平鎮分局報告偵辦。
          證據並所犯法條
一、上揭犯罪事實，業據被告曾嘉帆於警詢及偵訊中坦承不諱，
    復有桃園市政府警察局道路交通事故當事人酒精測定紀錄表
    、桃園市政府警察局舉發違反道路交通管理事件通知單在卷
    可稽，被告犯嫌堪以認定。
二、核被告所為，係犯刑法第185 條之3 第1 項第1 款之酒後駕
    駛動力交通工具罪嫌。又被告前曾受如犯罪事實欄所載之有
    期徒刑執行完畢，有刑案資料查註紀錄表在卷可稽，5 年以
    內故意再犯本件有期徒刑以上之罪，為累犯，請審酌依刑法
    第47條第1 項規定加重其刑。
三、依刑事訴訟法第251條第1項提起公訴。
  此　致
臺灣桃園地方法院
中　　華　　民　　國　 109　　年　　8 　　月　　7 　　日
                          檢　察　官  吳建蕙
本件證明與原本無異　　　　　　　　　　　　　　
中　　華　　民　　國　 109　  年　  8     月    13    日
                          書  記  官  吳文琳
所犯法條：
中華民國刑法第185條之3第1項
駕駛動力交通工具而有下列情形之一者，處二年以下有期徒刑，
得併科二十萬元以下罰金：
一、吐氣所含酒精濃度達每公升零點二五毫克或血液中酒精濃度
    達百分之零點零五以上。
二、有前款以外之其他情事足認服用酒類或其他相類之物，致不
    能安全駕駛。
三、服用毒品、麻醉藥品或其他相類之物，致不能安全駕駛。
因而致人於死者，處三年以上十年以下有期徒刑；致重傷者，處
一年以上七年以下有期徒刑。
曾犯本條或陸海空軍刑法第五十四條之罪，經有罪判決確定或經
緩起訴處分確定，於五年內再犯第一項之罪因而致人於死者，處
無期徒刑或五年以上有期徒刑；致重傷者，處三年以上十年以下
有期徒刑。